臺灣基隆地方法院民事判決　　　　　　　 94年度訴字第309號
原　　　告　綠葉山莊社區管理委員會
法定代理人　乙○○
被　　　告　長億實業股份有限公司
法定代理人　甲○○
訴訟代理人　張睿文律師
上列當事人間請求交付不動產事件，本院於94年9 月5 日言詞辯
論終結，判決如下：
    主  文
原告之訴及假執行之聲請均駁回。
訴訟費用新台幣壹萬壹仟捌佰玖拾元由原告負擔。
    事實及理由
一、本件原告主張：原告係綠葉山莊社區各住戶依法成立之管理
    委員會。被告則係綠葉山莊社區之起造人。依基隆市政府核
    准之山坡地開發許可，被告應於座落基隆市○○區○○段港
    口小段107 之4 及107 之8 地號土地內設置2 處供公眾使用
    之停車場，每處不得少於250 平方公尺。詎被告迄未將該公
    用停車場交予原告管理。原告自得依被告與系爭社區各住戶
    間之買賣合約第9 條第2 項及公寓大廈管理條例第10條第2
    項暨民法第348 條，請求被告將上開停車場交予原告管理。
    又原證5 號係最初向被告買受系爭社區房屋者與被告所訂之
    買賣契約之節本，而現住戶如係第2 手之買受人亦應可繼受
    第1 手買受人之權利，爰請求判決被告應將上開土地內面積
    500 平方公尺部分交付原告等語。
二、被告則以：不同意原告追加依民法第348 條請求；原證5 號
    非兩造所訂立之預售屋買賣合約節本，簽約當時原告亦尚未
    存在，不足以作為原告本件請求權之基礎；而公寓大廈管理
    條例第10條第2 項僅規定管理委員會有管理、修繕、維護等
    權利，並無授予管理委員會有權直接請求交付共用部分；被
    告未曾向預售屋買受人承諾設置2 處面積各不少於250 平方
    公尺供公眾使用之停車場；原證3 號之開發許可並非對被告
    之行政處分，原告亦非該行政處分之相對人或受益人，該證
    物與兩造無關；系爭社區488 戶中超過330 戶以上係於社區
    興建完成後直接買受成屋，並未與被告訂立預售屋買賣合約
    ，買受預售屋者亦未通知被告已將何種權利讓與該等現住戶
    ，該等現住戶亦不得向被告為請求等語，資為抗辯。
三、原告起訴時原依據系爭社區各住戶或最初向被告買受系爭社
    區之房屋者與被告間訂立之買賣合約（即原證5 號）第9 條
    第2 項及公寓大廈管理條例第10條第2 項為請求，於言詞辯
    論時復陳述追加依民法第348 條請求，而被告表示不同意該
    項追加。經查民法第348 條係關於買賣效力之規定，原告所
    為無非將其起訴之根據引用條文而已，並無追加訴訟標的之
    情事，故不生追加或不同意追加之問題，合先敘明。
四、原告提出之原證5 號買賣合約節本第9 條第2 項雖載明：「
    公共設施（如公用綠地、社區道路、人行步道、巴士站、污
    水處理場、警衛亭、監控中心、噴水池、污水處理場上方規
    劃之臨時停車場等）係由本社區全體住戶共同使用，並負擔
    維護管理費用。」等語，惟原告既自陳該買賣合約係系爭社
    區各住戶或最初向被告買受系爭社區之房屋者與被告間所訂
    立，被告亦辯稱兩造未曾訂立該買賣合約，原告顯非契約當
    事人，其依該買賣合約第9 條第2 項、民法第348 條主張、
    行使買受人之權利，為本件請求，自有未合。至於公寓大廈
    管理條例第10條第2 項係關於公寓大廈共用部分、約定共用
    部分之負責修繕、管理、維護之人及費用分擔之規定，原告
    依該規定請求被告交付系爭土地，亦非正當。從而原告之請
    求不能准許，應予駁回。又原告之訴既經駁回，其假執行之
    聲請亦失所附麗，應併駁回。
五、本件事證已臻明確，兩造其餘之攻擊、防禦方法核與判決結
    果不生影響，毋庸一一論述，併此敘明。
六、訴訟費用之裁判：本件訴訟費用11,890元（即第一審裁判費
    ），由原告負擔。
七、結論：原告之訴為無理由，依民事訴訟法第87條、第78條，
    判決如主文。
中　　華　　民　　國　　94　　年　　9　　月　　19 　　日
　　              民事庭法　官　李慧兒
以上正本係照原本作成
如對本判決上訴，須於判決送達後20日內向本院提出上訴狀，敘
述上訴之理由，上訴於臺灣高等法院，並按他造當事人之人數附
具繕本。
中　　華　　民　　國　　94　　年　　9　　月　　19   　日
                        書記官　施鴻均
